dplyr::doを使う(使うと言っていない)
========================================================
```{r global_option, echo=FALSE, error=FALSE, warning=FALSE}
opts_chunk$set(tidy=FALSE, message=FALSE, warning=FALSE)
```


## 野球データで

2013年4月のメジャーリーグの打席結果データを使って遊びます.
コードとデータはここにあります. do.Rmdを実行します.
https://github.com/gghatano/analyze_mlbdata_with_R/tree/master/batting_data/game_analysis/summarise

```{r}
dat = fread("../dat2013_04.csv")
```

打者ごとに, ヒットを打つor打たないの系列に対して連検定(tseries::runs.test)を実行. 

各打席にヒットを打つかどうかについて, ランダム性を検定してみます. 

```{r}
library(tseries)
runstest_res = 
  dat %>% 
  dplyr::filter(AB_FL == "TRUE") %>% ## 四死球は除いて
  mutate(HIT = as.factor(ifelse(H_FL > 0, "HIT", "NOHIT"))) %>%  ##ヒットを打ったかどうか
  group_by(BAT_ID) %>% ## 各打者ごとに
  do(res = runs.test(HIT))
runstest_res
```

P値が小さいと, ランダムじゃない, つまり打席結果に時系列性があるんじゃないか...ということを考えています.

次に, 検定の結果が入ったS3クラスから, p.valueを取り出したいです.
```{r}
runstest_res %>%
  summarise(runstest_res, pval= res$p.value)
```
あれ...???? 分からん...


欲しいのはp.valueだけ.
single valueなので, わざわざdplyr::doしなくても, 
dplyr::summariseでいいんじゃないかな

```{r}
library(tseries)
runstest_res = 
  dat %>% 
  dplyr::filter(AB_FL == "TRUE") %>% ## 四死球は除いて
  mutate(HIT = as.factor(ifelse(H_FL > 0, "HIT", "NOHIT"))) %>%  ##ヒットを打ったかどうか
  group_by(BAT_ID) %>% ## 各打者ごとに
  dplyr::summarise(p.val = (runs.test(HIT))$p.value, atbat = length(HIT))
runstest_res
```

棄却された選手は誰でしょうか. 

```{r}
runstest_res %>% 
  dplyr::filter(p.val < 0.05) %>% 
  setnames(c("retroID", "p.val", "atbat")) %>% 
  inner_join(fread("../../fullname.csv"), by = "retroID") %>% 
  select(name, p.val, atbat)
```

24人が棄却されています. 結構多いですね. 
ただ, 打席数が少ないせいも合って, 
