メジャーリーガーの出身地 Choroprethrの練習)
===

Choroplethrが面白いので, 色々と使ってみたいです. 

今回は, メジャーリーガーの出身地分布を可視化します.  

## 準備
```{r, message=FALSE, warning=FALSE}
library(data.table)
library(dplyr)
library(choroplethr)
library(choroplethrMaps)
library(choroplethrAdmin1)
```

## 使い方の確認

Choroplethrの使い方を確認しておきます. 
マニュアル通りに, アメリカ各州の人口データを可視化してみます. 

```{r, message=FALSE, warning=FALSE}
data(df_pop_state)
df_pop_state %>% head
df_pop_state %>% state_choropleth()
```

regionに州の名前, valueに値を入れたデータフレームを用意すればいいみたいです. 

## メジャーリーガーの出身地データ

メジャーリーグのデータを用意します. 

これは簡単で, Lahmanパッケージをインストールするだけです. 

Masterという名前のデータが入っています. 

```{r}
## install.packages("Lahman")
library(Lahman)
data(Master)

## データのサイズ確認
Master %>% dim

dat_master = 
  Master %>% as.data.table %>% 
  select(nameFirst, nameLast, birthYear, birthCountry, birthState) 
dat_master %>% head
```

18354人分の歴代メジャーリーガーについて, 名前, 誕生日, 出生地などのデータが格納されています. 

他にも色々と面白そうなデータが入っていますが, 今回使うのは出生州です.  

各州ごとにメジャーリーガーの数を集計してみます. 

```{r, warning=FALSE}
dat_player_state = 
  dat_master %>% 
  group_by(birthState) %>%
  summarise(n = n()) %>% 
  arrange(desc(n))
dat_player_state %>% head
```

CAってどの州の略称ですかね. よく分かりません. 

最終的には, 州の完全な名前に変更しないといけません. 

datasets::stateのデータを使えば, 略称とフルネームとの対応付けが出来ます. 

```{r, message=FALSE, warning=FALSE}
library(datasets)
data(state)
## 州の名前と略称の対応表
dat_state = data.frame(name = state.name, name.abb = state.abb)
dat_state %>% head

## 出生地集計データとマージして, 
dat_player_state_for_coropleth = 
  dat_state %>% 
  mutate(birthState = name.abb) %>% 
  merge(dat_player_state, by = "birthState") %>% 
  mutate(region = tolower(name)) %>% 
  mutate(value = n) 

## 上位5州
dat_player_state_for_coropleth %>% 
  select(region, value) %>% arrange(desc(value)) %>% 
  head(5)

dat_player_state_for_coropleth %>% 
  state_choropleth()
```

出身地別メジャーリーガーの人数の可視化が出来ました. 

## 10万人あたりメジャーリーガーの数

人口に対するメジャーリーガーの数で比べてみたいです. 

メジャーリーガーの数を今の人口で割って, 10万人あたりのメジャーリーガー数を見てみます. 

```{r warning=FALSE}
dat_player_ratio = 
  dat_player_state_for_coropleth %>%
  select(-value) %>% 
  merge(df_pop_state, by = "region")  %>% 
  mutate(value = n / value * 100000) %>% 
  select(region, value)

## 上位5州
dat_player_ratio %>% 
  arrange(desc(value)) %>%
  head(5)
  
## 下位5州
dat_player_ratio %>% 
  arrange(desc(value)) %>%
  tail(5)

dat_player_ratio %>% state_choropleth()
```

ベスト3はペニンシュラ州, マサチューセッツ州, ミズーリ州.

ワースト3は, ネバダ州, ニューメキシコ州, ユタ州でした. 

...よく分かりません. 

## 感想

州の完全な名前とデータを対応付けるのが, 少し怖いです. 
