1打席で生成する打点の平均値
========================================================
```{r global_option, echo=FALSE, error=FALSE, warning=FALSE, results='asis' }
opts_chunk$set(tidy=FALSE, message=FALSE, warning=FALSE, results='asis')
```

## 勝負強さとは

勝負強さが知りたいです. 点をとってくれる打者を評価したいです.

勝負強さの指標としては, 得点圏打率があげられると思います. 

しかし, 得点圏打率には, 打点が反映されていません. 
また, 生の打点の数字は, 打順に依存します.
勝負強くない打者でも, チャンスの場面でたくさん打席が回ってくれば, 勝手に打点が上がっていきます. 

新しい指標が必要だと思っています. 

## 期待打点

なので, ランナー状況, アウトカウント別に, 打点の期待値を計算してみました. 

たとえば,

「1アウト2, 3塁で迎えた打席では何点生まれることが期待できるか」

などの集計を行った, ということです. 

そして, 各バッターが, 各打席で期待打点をどれくらい上回ったか...という計算を行うことによって,
得点能力が分かりませんかね? 

ちょっとやってみます. 

## 集計
データ読み込み. 2013年の全打席結果.
```{r}
library(data.table)
library(dplyr)
library(xtable)

year = 2013
file = paste("../../../../data/all", year, ".csv", sep="")
dat = fread(file)
names = fread("../names.csv", header = FALSE) %>% unlist
dat %>% setnames(names)

dat
```

ランナー状況を確認. "100"なら, ランナー3塁です. 
各バッターについて, アウトカウントとランナー状況別, 打席数と挙げた打点(RBI)を集計.
```{r}
dat_rbi = 
  dat %>% 
  #dplyr::filter(AB_FL == "T") %>% 
  mutate(runner = (BASE3_RUN_ID != "")*100 + (BASE2_RUN_ID != "")*10 + (BASE1_RUN_ID != "")*1) %>% 
  mutate(runner = as.integer(runner)) %>%
  select(BAT_ID, OUTS_CT, runner, RBI_CT) %>%
  group_by(BAT_ID, OUTS_CT, runner) %>% 
  dplyr::summarise(atbat = n(), RBI = sum(RBI_CT)) 

dat_rbi %>% head %>% xtable %>% print("html")
```
まずは全バッターで平均をとります. 
ランナー状況ごとにあげた打点を集計.
```{r}
dat_rbi_all = 
  dat_rbi %>%
  group_by(runner, OUTS_CT) %>%
  dplyr::summarise(atbat = sum(atbat), RBI = sum(RBI)) %>% 
  mutate(RBI_mean = RBI / atbat) 

dat_rbi_all %>% xtable(digits = 4) %>% print("html")
```

なるほど. ためしに満塁だけ注目.
```{r}
dat_rbi_all %>%
  dplyr::filter(runner == 111) %>%
  xtable(digits = 4) %>% print("html")
```

0アウト満塁だと, 1打席で0.708点. 
1アウト満塁だと, 1打席で0.766点ですか. 
0アウト満塁よりも, 1アウト満塁のほうが, 平均打点が高いみたいです.

ちょっと感覚と合いません. 
1アウトなら, ゲッツーで終わっちゃいますもんね. 
0アウトなら, ゲッツーの間に1点は入ります. 


## 本当に差があるといっていいのか?

本当に1アウト満塁のほうが平均打点が高いのか... について検定します. 

```{r}
dat_rbi_atbat = 
  dat %>% 
  #dplyr::filter(AB_FL == "T") %>% 
  mutate(runner = (BASE1_RUN_ID != "")*1 + (BASE2_RUN_ID != "")*10 + (BASE3_RUN_ID != "")*100) %>% 
  mutate(runner = as.integer(runner)) %>%
  select(BAT_ID, OUTS_CT, runner, RBI_CT) %>%
  group_by(OUTS_CT, runner, RBI_CT, add = FALSE) %>% 
  dplyr::summarise(atbat = n())

dat_rbi_atbat_fullbase = 
  dat_rbi_atbat %>% 
  dplyr::filter(runner == 111, OUTS_CT < 2)
dat_rbi_atbat_fullbase %>% 
  xtable %>% print("html")
```

0アウト, 1アウトで得られた打点ベクトルを作って, 
wilcox.testをかけてみます. 平均の差があるかどうか. 
```{r}
noout_fullbase = 
  dat_rbi_atbat_fullbase %>%
  dplyr::filter(OUTS_CT == 0) %>% 
  do(vec = rep(RBI_CT, atbat)) %>% 
  dplyr::summarise(vec = vec) %>% 
  unlist 
oneout_fullbase = 
  dat_rbi_atbat_fullbase %>%
  dplyr::filter(OUTS_CT == 1) %>% 
  do(vec = rep(RBI_CT, atbat)) %>% 
  dplyr::summarise(vec = vec) %>% 
  unlist

noout_fullbase %>% table %>% xtable %>% print("html")
oneout_fullbase %>% table %>% xtable %>% print("html")
```
ここのコードがダサいですね...

次. ウィルコックスの順位和検定をかけます.
```{r results='markup'}
wilcox.test(noout_fullbase, oneout_fullbase, conf.int = TRUE)
```
0アウト満塁と1アウト満塁. 
平均に差がない, という帰無仮説を棄却できませんでした(p-valueは0.18).

ありがとうございました.

## 今後の予定
打者ごとに期待打点をどの程度上回ったか,についてはまだ計算していません. 
次にやります. 

また, 今は2013年のデータだけを使っていますが, 
他の年のデータも合併したものでチェックしてもいい気がします.

