ランナーの状況とホームラン
========================================================
```{r global_option, echo=FALSE, error=FALSE, warning=FALSE, results='markup'}
opts_chunk$set(tidy=FALSE, message=FALSE, warning=FALSE, results='asis')
```

ランナー状況とホームランの関係が気になりました. 

調べてみました.

コードはgithubにあげてあります. 

https://github.com/gghatano/analyze_mlbdata_with_R

ランナー状況ごとに, ホームラン率を計算してみます.
まずはデータの読み込み. 適当な所に, retrosheetからダウンロードしたデータを置いて読み込みます. 

```{r}
library(dplyr)
library(data.table)
library(magrittr)
library(xtable)
dat = fread("../../../data/all2013.csv")
name = fread("../../batting_data/names.csv", header = FALSE) %>% unlist
dat %>% setnames(name)
```

ランナーの人数ごとに, ホームランの本数を集計してみます.
```{r}
dat_hr_runner = 
  dat %>% 
  dplyr::filter(AB_FL == "T") %>%
  mutate(runners = (BASE1_RUN_ID != "") + (BASE2_RUN_ID != "") + (BASE3_RUN_ID != "")) %>% 
  mutate(HR_FL = (EVENT_CD == 23)) %>%
  group_by(runners) %>% 
  dplyr::summarise(atbats = n(), hrs = sum(HR_FL)) %>% 
  mutate(runners = as.integer(runners)) 

dat_hr_runner %>%
  xtable(digits = 4) %>% print("html")
```

ホームラン率を見ます. 
```{r}
dat_hr_runner %>% 
  dplyr::mutate(hr_rate = hrs / atbats) %>%
  xtable(digits = 4) %>% print("html")
```
ランナー0人のホームラン率が, ちょっと高いですね.
なんででしょうか. 


もう少し細かく見てみます. 
ランナー状況, つまりどの塁が埋まっているか...という状況ごとに, ホームランの本数を見てみます. 


```{r}
dat_runner_123 = 
  dat %>% 
  dplyr::filter(AB_FL == "T") %>% 
  mutate(runners = (BASE1_RUN_ID != "")*1 + (BASE2_RUN_ID != "") * 10 + (BASE3_RUN_ID != "")*100) %>%
  mutate(runners = as.integer(runners)) %>%
  mutate(HR_FL = (EVENT_CD == 23)) %>% 
  group_by(runners) %>% 
  dplyr::summarise(atbat = n(), hrs = sum(HR_FL))

dat_runner_123 %>%
  xtable(digits = 4) %>% print("html")
```

できてますね. ホームラン率を計算してみます. 

```{r}
dat_runner_123 %>% 
  mutate(hr_rate = hrs / atbat) %>%
  xtable(digits = 4) %>% print("html")
```

ほほう. 
ランナー2,3塁打とホームランが出にくい. 

95％信頼区間も出しますか.
```{r}
dat_hr_123_conf = 
  dat_runner_123 %>% 
  group_by(runners) %>% 
  summarise(hr_rate = hrs / atbat, 
         (binom.test(hrs, atbat))$conf.int[1], 
         (binom.test(hrs, atbat))$conf.int[2]) %>% 
  setnames(c("runners", "hr_rate", "hr_rate_low", "hr_rate_high"))
dat_hr_123_conf %>%
  xtable(digits = 4) %>% print("html")
```

折角なので, 可視化しましょう. 
```{r}
dat_hr_123_conf %>% 
  mutate(runners = as.factor(runners)) %>%
  ggplot(aes(x = runners)) +
  geom_point(aes(y = hr_rate), size = 5) + 
  geom_errorbar(aes(ymin = hr_rate_low, ymax = hr_rate_high)) + 
  ggtitle("HR-rate in each runner-situation (with Confidence Interval)")
```

以上です. 


