三者凡退の後の援護
========================================================

```{r global_option, echo=FALSE, error=FALSE, warning=FALSE, results='asis' }
opts_chunk$set(tidy=FALSE, message=FALSE, warning=FALSE)
```
三者凡退でリズムよく終わらせることに意味はあるのでしょうかね. 

ちょっと確認してみましょう.

以下, 三者凡退を, "3人連続凡退で攻撃終了"とします. 

ランナーを出してからのゲッツーはダメです. 三者が凡退して三者凡退ですからね.  

データの読み込み. 2013年のメジャーリーグのデータを利用します. 
```{r}
library(data.table)
library(dplyr)

dat = fread("../../../../data/all2013.csv")
name = fread("../names.csv", header =FALSE)

dat %>% setnames(unlist(name))
```

各試合位, 各イニングごとに, 打席に立った打者と,得点を集計します. 


まずは, イニング別得点.
```{r}

## 得点推移からイニングスコア計算する用のdiff
diff0 = function(x){
  return(diff(c(0,x)))
}

dat_inningscore = 
  dat %>% 
  group_by(GAME_ID, INN_CT, BAT_HOME_ID) %>% 
  dplyr::summarise(HOME_SCORE_CT = max(HOME_SCORE_CT), 
                   AWAY_SCORE_CT = max(AWAY_SCORE_CT)) %>% 
  group_by(GAME_ID) %>% 
  dplyr::mutate(away = diff0(AWAY_SCORE_CT), home = diff0(HOME_SCORE_CT))
dat_inningscore %>% head(9)
```

三者凡退かどうかを確認します. 
イニングのアウト推移が,　長さ3で"012"であれば, 三人が連続アウトになっていると言えますかね.
先頭打者出塁からのゲッツーで次打者もアウトだと,アウト推移は"002となって区別できます"
```{r}
dat_atbat = 
  dat %>% 
  group_by(GAME_ID, INN_CT, BAT_HOME_ID) %>% 
  dplyr::summarise(sanbon = (paste(OUTS_CT, collapse="")=="012"))

dat_atbat %>% head

```

結合します.
```{r}
dat_inning_atbat = 
  dat_inningscore %>% inner_join(dat_atbat , by= c("GAME_ID", "INN_CT", "BAT_HOME_ID")) 
dat_inning_atbat %>% head()
```

三者凡退の直後かどうかを確認するフラグを立てます. 
```{r}
dat_sanbon_score = 
  dat_inning_atbat %>% 
  group_by(GAME_ID) %>% 
  mutate(after_sanbon = c(FALSE, head(sanbon, n = -1))) %>% 
  mutate(score = ifelse(BAT_HOME_ID == 0, away, home)) 

dat_sanbon_score
```

平均点を出しましょう. 1回の攻撃で何点獲ってくれるか.
```{r}

## 全体平均
dat_sanbon_score %>% 
  group_by(add = FALSE) %>%
  dplyr::summarise(mean(score))

## 三者凡退に抑えた後
dat_sanbon_score %>% 
  group_by(add = FALSE) %>%
  dplyr::filter(after_sanbon == TRUE) %>% 
  dplyr::summarise(mean(score))

## 三者凡退に抑えなかった後
dat_sanbon_score %>% 
  group_by(add = FALSE) %>%
  dplyr::filter(after_sanbon == FALSE) %>% 
  dplyr::summarise(mean(score))

```

まあ, 大して変わりませんよね. 

分布も確認しますか. 

```{r}
library(ggplot2)
dat_sanbon_score %>% 
  ggplot() + geom_histogram(aes(x=score), stat="bin") + facet_grid(.~after_sanbon)

```


以上です. 




